# 企业会计制度下税金及附加

提问人：cjzhangyong 时间：2019-03-26 17:04:18
企业会计制度下 原来项目要改成税金及附加吗

回答人：chenyiwei
根据《增值税会计处理规定》第四条：“本规定自发布之日起施行，国家统一的会计制度中相关规定与本规定不一致的，应按本规定执行”。即，执行《企业会计制度》的企业也应当执行该规定。所以企业会计制度下企业的报表中，原 “营业税金及附加” 项目也应改为 “税金及附加”。